---
title: "Analysis Report"
author: "Generated from R Script"
date: "`r Sys.Date()`"
output:
  html_document:
    toc: true
    toc_float: true
---

# Introduction
This document contains the analysis performed using the provided R script. Each section corresponds to a part of the script.

```{r}
library(ggplot2)
library(dplyr)
library(directlabels)
library(babynames)
library(ggthemes)
library(readxl)
library(flextable)
library(scales)
library(officer)
library(gridExtra)
library(FactoMineR)
library(factoextra)
```

## Importation de donn?es

```{r}
Etude_scoring <- read_excel("C:\Users\HP\Downloads\Stage\Donneé\Etude_scoring.xlsx")
View(Etude_scoring)
```

## récodage

```{r}
Etude_scoring$reactivite <- ifelse(Etude_scoring$reactivite == 0, "Non", "Oui")
```

## Création d'une variable tranche d'age de taille 5

```{r}
Etude_scoring$tranche_age <- cut(Etude_scoring$age, breaks = seq(30, 55, 5), include.lowest = TRUE)
Etude_scoring$nombre_incidence <- cut(Etude_scoring$nbincident, breaks = seq(0, 6, 2), include.lowest = TRUE)
Etude_scoring$tranche_credit <- cut(Etude_scoring$credit, breaks = seq(0, 8, 2), include.lowest = TRUE)
Etude_scoring$valeur_garantie <- cut(Etude_scoring$garantie, breaks = seq(0, 8, 2), include.lowest = TRUE)
Etude_scoring$Cout_credit <- cut(Etude_scoring$cout, breaks = seq(0, 4, 2), include.lowest = TRUE)
Etude_scoring$défaut_paiement <- ifelse(Etude_scoring$reactivite == "Oui", "Non", "Oui")
```

## Les couleur

```{r}
my_colors <- c("#D0D1E6", "#A6CEE3", "#56B4E9", "#0072B2")
```

## Taux d'inflation en pourcentage par annees

```{r}
ggplot(data = inflation_data, 
       mapping = aes(x = years, 
                     y = cpi_inflation
       )
) +
  geom_line(linewidth = 2, color = "#3d85c6")+
  theme(
    panel.grid.major = element_blank() # Remove gridlines (major)
    ,panel.grid.minor = element_blank() # Remove gridlines (minor)
    ,panel.background = element_blank() # Remove grey background
    ,plot.title = element_text(hjust = 0, size = 20, colour = "#3d85c6") # Title size and colour
    ,plot.subtitle = element_text(hjust = 0, size = 12, colour = "#3d85c6") # Subtitle size and colour
    ,plot.caption = element_text(vjust = 0.3, size = 12, colour = "#3d85c6") # Caption size and colour
    ,axis.ticks.y = element_blank() # Remove tick marks (Y-Axis)
    ,axis.text.y = element_text(hjust = 1, colour = "#3d85c6", size = 12) # Axis size and colour (Y-Axis)
    ,axis.title.y = element_text(size = 12, colour = "#3d85c6") # Axis label size and colour (Y-Axis)
    ,axis.ticks.x = element_blank() # Remove tick marks (X-Axis)
    ,axis.text.x  = element_text(hjust = 1, colour = "#3d85c6", size = 12) # Axis size and colour (X-Axis)
    ,axis.title.x = element_text(size = 12, colour = "#3d85c6") # Axis label size and colour (X-Axis)
  ) +
  labs(title = "Taux d'inflation en pourcentage",
       x = "Année",
       y = "Taux d'inflation (%)") +
  theme_minimal()
```

## Repartition des employer selon le SEXE

```{r}
df <- Etude_scoring %>% 
  group_by(sexe) %>% 
  count() %>% 
  ungroup() %>% 
  mutate(perc = n / sum(n)) %>% 
  arrange(perc) %>%
  mutate(labels = scales::percent(perc))
ggplot(df, aes(x = "", y = perc, fill = sexe)) +
  geom_col() +
  geom_label(aes(label = labels),
             position = position_stack(vjust = 0.5),
             show.legend = FALSE) +
  coord_polar(theta = "y")+
  xlab("Sexe") +
  ylab("Pourcentage") +
  scale_fill_manual(values = c("#D0D1E6", "#0072B2"))
```

## Repartition selon état civil de l'emprunteur

```{r}
Etude_scoring %>% 
  count(matrim) %>% 
  mutate(prop = n/sum(n)) %>% 
  ggplot(aes(x = matrim, y = prop)) +
  geom_col(fill = my_colors) +
  geom_text(aes(label = scales::percent(prop), vjust = -1)) +
  coord_cartesian(clip = "off") +
  theme_minimal() +
  theme(axis.text.x = element_text(angle=45, hjust=1, vjust = 1),
        axis.title = element_blank(),
        plot.margin = margin(t = 20, r = 10, b = 10, l = 10)) +
  scale_fill_manual(values = rev(my_colors))
```

## Repartition selon secteur d'activité de l'emprunteur

```{r}
df <- Etude_scoring %>% 
  count(secteur) %>% 
  mutate(prop = n/sum(n)) %>% 
  arrange(desc(secteur))  # trier les niveaux d'éducation dans l'ordre décroissant
ggplot(df, aes(x = reorder(secteur, prop), y = prop, fill = secteur)) +
  geom_bar(stat = "identity", color = "white") +
  geom_text(aes(label = scales::percent(prop), hjust = -0.2), color = "black", size = 4) +
  scale_fill_brewer(palette = "Blues") +
  labs(x = "secteur d'activité", y = "Proportion") +
  theme_minimal() +
  coord_flip()
```

## Repartition selon niveau d'éducation de l'emprunteur

```{r}
df <- Etude_scoring %>% 
  count(education) %>% 
  mutate(prop = n/sum(n)) %>% 
  arrange(desc(education))  # trier les niveaux d'éducation dans l'ordre décroissant
df$ymax <- cumsum(df$prop)
df$ymin <- c(0, head(df$ymax, n=-1))
df$labelPosition <- df$ymax - df$prop/2
df$label <- paste0(round(df$prop*100), "%")
ggplot(df, aes(ymax=ymax, ymin=ymin, xmax=4, xmin=3, fill=education)) +
  geom_rect() +
  geom_text(x=2.5, aes(y=labelPosition, label=label), size=6, color="black", hjust=1.5) +
  scale_fill_brewer(palette = "Blues") +
  scale_color_brewer(palette = "Blues") +
  coord_polar(theta="y") +
  xlim(c(-1, 4)) +
  theme_void() +
  theme(legend.position = "none") +
  theme(plot.margin = unit(c(1,2,1,1), "cm"))
```

## Repartition selon la catégorie socioprofessionnelle de l'emprunteur

```{r}
df <- Etude_scoring %>%
  count(csp) %>%
  mutate(prop = n/sum(n)) %>%
  arrange(desc(csp))  # trier les CSP dans l'ordre décroissant
df$csp <- fct_reorder(df$csp, df$prop)
ggplot(df, aes(x=csp, y=prop)) +
  geom_text(aes(label = scales::percent(prop)), color = "black", vjust = -.8) +
  geom_bar(stat="identity", fill="#0072B2", alpha=.6, width=.5) +
  xlab("") +
  ylab("Proportion") +
  theme_bw() +
  theme(
    axis.text.x = element_text(angle=45, hjust=1),
    panel.grid.major.x = element_blank(),
    panel.grid.minor.x = element_blank(),
    panel.grid.major.y = element_line(),
    panel.grid.minor.y = element_blank(),
    axis.line = element_line(),
    legend.position = "none"
  )
```

## Créer un tableau de base pour la variable "age"

```{r}
age_table <- Etude_scoring %>%
  select(age) %>%
  summarize(
    Minimum = min(age),
    Median = median(age),
    Moyenne = mean(age),
    Maximum = max(age)
  )
```

## Convertir le tableau en flextable

```{r}
age_flextable <- regulartable(age_table) %>%
  border_outer(border = fp_border(color = "#D0D1E6", width = .5)) %>%
  border_inner(border = fp_border(color = "#D0D1E6", width = .5)) %>%
  align(align = "center", part = "all") %>%
  bg(bg = "#56B4E9", part = "header")
age_flextable
```

## Histogramme d'age

```{r}
df <- Etude_scoring %>% 
  count(age) %>% 
  mutate(prop = n/sum(n)) 
```

## Créer un histogramme de la variable "age"

```{r}
ggplot(df, aes(x = reorder(age, prop), y = prop, fill = age)) +
  geom_histogram(stat = "identity", fill="#0072B2", alpha=.6, color="white") + scale_fill_discrete(h = c(240, 10), c = 120, l = 70) +
  theme_minimal() +
  labs(x = "Variable X", y = "Proportion") +
  xlab("Age") +
  ylab("Proportion") +
  ggtitle("Histogramme de l'âge") +
  scale_y_continuous(labels = scales::percent)
```

## Créer un tableau de base pour la variable "age"

```{r}
age_table <- Etude_scoring %>%
  select(credit) %>%
  summarize(
    Minimum = min(credit),
    Median = median(credit),
    Moyenne = mean(credit),
    Maximum = max(credit)
  )
```

## Convertir le tableau en flextable

```{r}
age_flextable <- regulartable(age_table) %>%
  border_outer(border = fp_border(color = "#D0D1E6", width = 1)) %>%
  border_inner(border = fp_border(color = "#D0D1E6", width = 1)) %>%
  align(align = "center", part = "all") %>%
  bg(bg = "#56B4E9", part = "header")
age_flextable
```

## Créer un histogramme de la variable "credit" avec barres dans chaque intervalle de taille 2 entre 0 et 6

```{r}
ggplot(Etude_scoring, aes(x = cout, fill = cout)) +
  geom_histogram(binwidth = 2, boundary = 0, color = "white", fill="#0072B2") +
  scale_fill_discrete(h = c(240, 10), c = 120, l = 70) +
  theme_minimal() +
  labs(x = "Cout", y = "Effectif")
```

## Histogramme de garantie

```{r}
plot1 <- ggplot(Etude_scoring, aes(x = garantie, fill = garantie)) +
  geom_histogram(binwidth = 2, boundary = 0, color = "white", fill="#0072B2") +
  scale_fill_discrete(h = c(240, 10), c = 120, l = 70) +
  theme_minimal() +
  labs(x = "Valeur de la garantie", y = "Effectif")
```

## Graphique pour la variable nat_garnt

```{r}
df <- Etude_scoring %>% 
  count(nat_garnt) %>% 
  mutate(prop = n/sum(n)) %>% 
  arrange(desc(nat_garnt))  # trier les niveaux d'éducation dans l'ordre décroissant
plot2 <- ggplot(df, aes(x = reorder(nat_garnt, prop), y = prop, fill = nat_garnt)) +
  geom_bar(stat = "identity", color = "white") +
  geom_text(aes(label = scales::percent(prop), hjust = -0.2), color = "black", size = 4) +
  scale_fill_brewer(palette = "Blues") +
  labs(x = "type de garantie", y = "Proportion") +
  theme_minimal() +
  coord_flip()
```

## Combinaison des deux graphiques

```{r}
grid.arrange(plot1, plot2, ncol=2, widths=c(2, 3.8))
```

## Créer un tableau de base pour la variable "age"

```{r}
age_table <- Etude_scoring %>%
  select(garantie) %>%
  summarize(
    Minimum = min(garantie),
    Median = median(garantie),
    Moyenne = mean(garantie),
    Maximum = max(garantie)
  )
```

## Convertir le tableau en flextable

```{r}
age_flextable <- regulartable(age_table) %>%
  border_outer(border = fp_border(color = "#D0D1E6", width = 1)) %>%
  border_inner(border = fp_border(color = "#D0D1E6", width = 1)) %>%
  align(align = "center", part = "all") %>%
  bg(bg = "#56B4E9", part = "header")
age_flextable
library(gridExtra)
```

## Histogramme de garantie

```{r}
plot1 <- ggplot(Etude_scoring, aes(x = recouvre, fill = recouvre)) +
  geom_histogram(binwidth = 2, boundary = 0, color = "white", fill="#0072B2") +
  scale_fill_discrete(h = c(240, 10), c = 120, l = 70) +
  theme_minimal() +
  labs(x = "Montant Récouvre", y = "Effectif")
```

## Graphique pour la variable nat_garnt

```{r}
df <- Etude_scoring %>% 
  count(reactivite) %>% 
  mutate(prop = n/sum(n)) %>% 
  arrange(desc(reactivite))  # trier les niveaux d'éducation dans l'ordre décroissant
plot2 <- ggplot(df, aes(x = reorder(reactivite, prop), y = prop, fill = reactivite)) +
  geom_bar(stat = "identity", color = "white") +
  geom_text(aes(label = scales::percent(prop), hjust = -0.2), color = "black", size = 4) +
  scale_fill_brewer(palette = "Blues") +
  labs(x = "Reactivité", y = "Proportion") +
  theme_minimal() +
  coord_flip()
```

## Combinaison des deux graphiques

```{r}
grid.arrange(plot2, plot1, ncol=2, widths=c(3.2, 2))
```

## Nuage de points entre le crédit et la garantie

```{r}
ggplot(Etude_scoring, aes(x = garantie, y = credit)) + 
  geom_point(aes(color = credit), size = 3) + 
  scale_color_gradient(low = "#56B4E9", high = "#0072B2") +
  theme_minimal() +
  labs(x = "Garantie", y = "Crédit")
```

## Diagramme en boîte de la variable "cout"

```{r}
ggplot(Etude_scoring, aes(y=cout, x=csp, fill=csp)) +
  geom_boxplot(alpha=0.7) +
  labs(x="Catégorie socioprofessionnelle", y="Cout") +
  theme_minimal() +
  scale_fill_brewer(palette = "Blues")
```

## 

## Créer les données

```{r}
df_bar <- Etude_scoring %>% 
  group_by(défaut_paiement, Cout_credit) %>%
  summarize(count = n()) %>%
  ungroup()
```

## Calculer les totaux par groupe

```{r}
df_bar <- df_bar %>% 
  group_by(défaut_paiement) %>%
  mutate(total = sum(count))
```

## Calculer les proportions en fonction du total par groupe

```{r}
df_bar <- df_bar %>% 
  mutate(prop = count/total)
```

## Créer le graphique

```{r}
ggplot(df_bar, aes(x = défaut_paiement, y = prop, fill = Cout_credit)) +
  geom_bar(stat = "identity") +
  scale_fill_brewer(palette = "Blues", name = "Cout_credit") +
  labs(x = "Défaut de paiement", y = "Proportion") +
  geom_text(aes(label = paste0(round(prop*100, 2), "%")), 
            position = position_stack(vjust = 0.5), size = 3, fontface = "bold") +
  theme_minimal()
library(pivottabler)
pt <- PivotTable$new()
pt$addData(Etude_scoring)
pt$addColumnDataGroups("sexe")
pt$addRowDataGroups("nbincident")
pt$defineCalculation(calculationName="Pourcentage", summariseExpression="n()")
pt$renderPivot()
```

## 

```{r}
if(!require(devtools)) install.packages("devtools")
devtools::install_github("cardiomoon/moonBook")
devtools::install_github("cardiomoon/webr")
require(ggplot2)
require(moonBook)
require(webr)
PieDonut(Etude_scoring,aes(défaut_paiement, secteur),ratioByGroup=TRUE)
```

## Charger les packages nécessaires

```{r}
library(ggplot2)
library(DescTools)  # Pour la fonction CramerV
```

## Sélectionner les variables

```{r}
selected_vars <- Etude_scoring[, c("défaut_paiement", "secteur", "sexe", "csp", "education", "matrim", "nat_garnt", "tranche_age", "nombre_incidence", "tranche_credit", "valeur_garantie", "Cout_credit")]
```

## S'assurer que toutes les variables sont des facteurs

```{r}
selected_vars <- as.data.frame(sapply(selected_vars, as.factor))
```

## Calculer la matrice des coefficients de contingence de Cramér pour chaque paire de variables

```{r}
n <- ncol(selected_vars)
cramers_matrix <- matrix(NA, nrow = n, ncol = n)
colnames(cramers_matrix) <- colnames(selected_vars)
for (i in 1:n) {
  for (j in 1:n) {
    if (i == j) {
      cramers_matrix[i, j] <- 1
    } else {
      cramers_matrix[i, j] <- DescTools::CramerV(selected_vars[[i]], selected_vars[[j]])
    }
  }
}
```

## Convertir la matrice en data frame

```{r}
cramers_df <- as.data.frame(cramers_matrix)
cramers_df$Variable1 <- colnames(cramers_matrix)
cramers_df <- reshape2::melt(cramers_df, id.vars = "Variable1", variable.name = "Variable2", value.name = "CramerV")
```

## Répéter les noms de variables sur les deux axes

```{r}
variable_repeated <- expand.grid(Variable1 = unique(cramers_df$Variable1), Variable2 = unique(cramers_df$Variable1))
cramers_df_all <- merge(cramers_df, variable_repeated, all = TRUE)
```

## Créer le graphique de la matrice de dépense avec les noms de variables répétés

```{r}
ggplot(cramers_df_all, aes(Variable1, Variable2, fill = CramerV)) +
  geom_tile() +
  geom_text(aes(label = round(CramerV, 2)), size = 3, color = "black") +
  scale_fill_gradient2(low = "white", mid = "lightblue", high = "#0072B2", midpoint = median(cramers_df$CramerV)) +
  theme(axis.text.x = element_text(angle = 45, hjust = 1),
        axis.title.x = element_blank(),
        axis.title.y = element_blank()) +
  labs(fill = "Coefficient de Cramér", title = "Matrice de Dépense par Coefficient de Cramér")
```

## ACM

```{r}
vars <- Etude_scoring[, c("défaut_paiement", "secteur", "sexe", "csp", "education", "matrim", "nat_garnt","tranche_age", "nombre_incidence", "tranche_credit", "valeur_garantie")]
```

## Vérifiez s'il y a des données manquantes

```{r}
missing_values <- sum(is.na(vars))
print(paste("Il y a", missing_values, "valeurs manquantes dans le jeu de données"))
```

## Supprimer les lignes avec des données manquantes (si nécessaire)

```{r}
vars_clean <- na.omit(vars)
```

## Convertir les variables en facteurs

```{r}
vars_clean$secteur <- as.factor(vars_clean$secteur)
vars_clean$sexe <- as.factor(vars_clean$sexe)
vars_clean$csp <- as.factor(vars_clean$csp)
vars_clean$education <- as.factor(vars_clean$education)
vars_clean$matrim <- as.factor(vars_clean$matrim)
vars_clean$nat_garnt <- as.factor(vars_clean$nat_garnt)
vars_clean$tranche_age <- as.factor(vars_clean$tranche_age)
vars_clean$nombre_incidence <- as.factor(vars_clean$nombre_incidence)
vars_clean$tranche_credit <- as.factor(vars_clean$tranche_credit)
vars_clean$valeur_garantie <- as.factor(vars_clean$valeur_garantie)
vars_clean$défaut_paiement <- as.factor(vars_clean$défaut_paiement)
```

## Réalisation de l'ACM

```{r}
res.mca <- MCA(vars_clean, graph = FALSE)
```

## Création du dual plot des variables et des individus avec un dégradé de couleur bleu pour les individus

```{r}
fviz_mca_biplot(res.mca, 
                col.ind = res.mca$ind$coord[, 1], # Utiliser les coordonnées du premier axe pour déterminer la couleur
                col.var = "#0072B2", # Couleur des variables
                repel = TRUE, # Éviter le chevauchement des labels
                gradient.cols = c("lightblue", "#D0D1E6"), # Palette de couleurs dégradée bleu
                title = "")
fviz_eig(res.mca, 
         addlabels = TRUE, # Ajouter des étiquettes pour les pourcentages
         title = "Contribution des axes factoriels - Analyse de Correspondance Multiples")
eig.val <- get_eigenvalue(res.mca)
```

## Model

```{r}
Etude_scoring$defaut_paie <- ifelse(Etude_scoring$défaut_paiement == "Oui", 1, 0)
```

## Réalisation de la régression logistique

```{r}
model <- glm(defaut_paie ~ secteur + csp + education + matrim + tranche_age + nombre_incidence + tranche_credit + valeur_garantie, 
             data = Etude_scoring, family = binomial)
```

## Affichage du résumé du modèle

```{r}
summary(model)
```

## Charger les packages

```{r}
library(pROC)
library(ggplot2)
```

## Création des prédictions du modèle

```{r}
predictions <- predict(model, type="response")
```

## Calcul de la courbe ROC

```{r}
roc_obj <- roc(Etude_scoring$défaut_paiement, predictions)
```

## Calcul de l'AUC

```{r}
auc_val <- auc(roc_obj)
```

## Conversion de la courbe ROC en dataframe pour ggplot

```{r}
roc_df <- data.frame(
  FPR = 1 - roc_obj$specificities,  # taux de faux positifs
  TPR = roc_obj$sensitivities  # taux de vrais positifs
)
```

## Création de la courbe ROC avec ggplot

```{r}
ggplot(roc_df, aes(x = FPR, y = TPR)) +
  geom_line(color = "#56B4E9") +  # Rendre la courbe bleue
  labs(x = "Taux de Faux Positifs", 
       y = "Taux de Vrais Positifs", 
       title = "Courbe ROC") +
  theme_minimal() +
  geom_abline(intercept = 0, slope = 1, linetype = "dashed", color = "#0072B2") +
  coord_equal() +
  annotate("text", x = .75, y = .25, 
           label = paste("RCO =", round(auc_val, 2)), 
           color = "blue")
```

## Obtenir un résumé tidy du modèle avec les Odds Ratios et les Intervalles de Confiance

```{r}
tidy_model <- tidy(model, conf.int = TRUE)
tidy_model$OR <- exp(tidy_model$estimate)
tidy_model$CI_low <- exp(tidy_model$conf.low)
tidy_model$CI_high <- exp(tidy_model$conf.high)
```

## Convertir le dataframe tidy en un flextable

```{r}
flextable_obj <- flextable(tidy_model)
```

## Afficher le flextable

```{r}
print(flextable_obj)
```

## Obtenir les coefficients estimés du modèle

```{r}
coefficients <- coef(model)[-1] # Exclure l'intercept
```

## Créer un data frame avec les noms des variables et leurs coefficients

```{r}
df <- data.frame(variable = names(coefficients), coefficient = coefficients)
```

## Trier le data frame par la valeur absolue des coefficients (importance relative)

```{r}
df <- df[order(abs(df$coefficient), decreasing = TRUE), ]
```

## Créer le diagramme en barres

```{r}
ggplot(df, aes(x = variable, y = coefficient, fill = coefficient > 0)) +
  geom_bar(stat = "identity", color = "black") +
  coord_flip() +
  labs(x = "Variable indépendante", y = "Coefficient estimé", 
       title = "Importance relative des variables indépendantes") +
  scale_fill_manual(values = c("#A6CEE3", "#0072B2"), guide = FALSE) +
  theme_minimal()
```

## Charger les packages nécessaires

```{r}
library(pROC) # Pour les courbes ROC
library(DescTools) # Pour le calcul du R² de Nagelkerke
```

## Calcul des prédictions du modèle

```{r}
predictions <- predict(model, type = "response")
```

## Matrice de confusion

```{r}
confusion_matrix <- table(Etude_scoring$défaut_paiement, ifelse(predictions > 0.5, 1, 0))
print(confusion_matrix)
```

## Taux de succès global (Accuracy)

```{r}
accuracy <- sum(diag(confusion_matrix)) / sum(confusion_matrix)
print(paste("Taux de succès global (Accuracy) :", accuracy))
```

## Sensibilité (True Positive Rate, Sensitivity)

```{r}
sensitivity <- confusion_matrix[2, 2] / sum(confusion_matrix[2, ])
print(paste("Sensibilité (True Positive Rate, Sensitivity) :", sensitivity))
```

## Spécificité (True Negative Rate, Specificity)

```{r}
specificity <- confusion_matrix[1, 1] / sum(confusion_matrix[1, ])
print(paste("Spécificité (True Negative Rate, Specificity) :", specificity))
```

## Courbe ROC et aire sous la courbe ROC (AUC-ROC)

```{r}
roc <- roc(Etude_scoring$défaut_paiement, predictions)
auc_roc <- auc(roc)
print(paste("Aire sous la courbe ROC (AUC-ROC) :", auc_roc))
```

## R² de Nagelkerke

```{r}
nagelkerke_r2 <- NagelkerkeR2(model)
print(paste("R² de Nagelkerke :", nagelkerke_r2))
```
